【裁判字號】    97,訴,1088
【裁判日期】    971107
【裁判案由】    違反毒品危害防制條例
【裁判全文】
臺灣雲林地方法院刑事判決              97年度訴字第1088號
公  訴  人  臺灣雲林地方法院檢察署檢察官
被      告  甲○○
                    （另案於臺灣雲林監獄執行中）
上列被告因違反毒品危害防制條例案件，經檢察官提起公訴（97
年度毒偵字第1488號），被告於準備程序中就被訴事實為有罪之
陳述，本院改依簡式審判程序審理，判決如下：
    主  文
甲○○施用第一級毒品，累犯，處有期徒刑壹年陸月。
    犯罪事實
一、甲○○前因施用毒品案件，經觀察、勒戒後，認無繼續施用
    毒品之傾向，於民國91年4 月29日予以釋放，並由臺灣苗栗
    地方法院檢察署檢察官於同日以91年度毒偵字第86號為不起
    訴處分確定。復因施用第一級、第二級毒品案件，經臺灣苗
    栗地方法院以93年度訴字第403 號分別判處有期徒刑8 月、
    4 月，應執行刑有期徒刑11月確定。再因施用第一級、第二
    級毒品案件，經同院以94年度訴字第361 號分別判處有期徒
    刑10月、7 月，應執行刑有期徒刑1 年4 月確定，上開2 案
    件接續執行，並於95年5 月30日縮短刑期假釋付保護管束出
    監，於96年4 月15日假釋期滿未經撤銷，其未執行之刑，以
    已執行論。詎仍不知悛悔，復基於施用第一級毒品海洛因及
    第二級毒品甲基安他非他命之犯意，於97年6 月10日，在苗
    栗縣通霄鎮御禾園汽車旅館內，以同時將第一級毒品海洛因
    及第二級毒品甲基安非他命混合後，置於玻璃球吸食器內，
    以火燒烤使之產生白色煙霧後吸食其煙之方式，同時施用第
    一級毒品海洛因及第二級毒品甲基安非他命1 次。嗣因另涉
    毒品案件，為警於97年6 月10日緝獲，並經其同意採集尿液
    送驗，檢驗結果呈嗎啡陽性反應及甲基安非他命陽性反應，
    而查悉上情。
二、案經臺北縣政府警察局蘆洲分局報告臺灣板橋地方法院檢察
    署檢察官呈請臺灣高等法院檢察署檢察長核轉臺灣雲林地方
    法院檢察署檢察官偵查起訴。
    理  由
一、本件係經被告甲○○於準備程序期日為有罪之陳述，而經本
    院合議庭裁定由受命法官獨任以簡式審判程序加以審理，此
    有本院97年10月29日準備程序筆錄一份附卷足憑，則依據刑
    事訴訟法第273 條之2 、同法第159 條第2 項之規定，不適
    用傳聞法則有關限制證據能力之相關規定，合先敘明。
二、訊據被告甲○○對於上開施用第一級毒品海洛因及第二級毒
    品甲基安非他命之事實坦承不諱，且被告於被查獲後採集之
    尿液經送檢驗結果，確呈海洛因經水解後之嗎啡陽性反應，
    及甲基安非他命成分，此有臺灣檢驗科技股份有限公司濫用
    藥物尿液檢驗報告、臺北縣政府警察局蘆洲分局偵辦毒品案
    件尿液代號對照表（臺灣板橋地方法院檢察署97年度毒偵字
    第6344號卷第8 、9 頁）各1 紙在卷可稽，是被告確有前述
    施用第一級毒品海洛因及第二級毒品甲基安非他命之犯行，
    應可認定。而被告前已因施用毒品案件，經觀察、勒戒後，
    認無繼續施用毒品之傾向，於91年4 月29日予以釋放，並由
    臺灣苗栗地方法院檢察署檢察官以91年度毒偵字第86號為不
    起訴處分確定。復因施用毒品案件，經臺灣苗栗地方法院以
    93年度訴字第403 號判處有期徒刑8 月、4 月，應執行刑有
    期徒刑11月確定。再因施用毒品案件，經同院以94年度訴字
    第361 號判處有期徒刑10月、7 月，應執行刑有期徒刑1 年
    4 月確定等節，有刑案資料作業個別查詢報表、臺灣高等法
    院被告前案紀錄表在卷可按。是被告於「初犯」經觀察、勒
    戒後，曾於5 年內再犯，經依法追訴處罰，本案已屬3 犯以
    上，與毒品危害防制條例第20條第3 項「5 年後再犯」之情
    形有別，且因已於「5 年內再犯」，顯見其再犯率甚高，原
    實施觀察、勒戒或強制戒治，已無法收其實效，而無5 年戒
    斷期之存在，自無再經觀察、勒戒及強制戒治之必要（最高
    法院95年度臺非字第59號判決參照)， 依前揭說明，仍應依
    法予以論罪科刑。又公訴意旨固認為被告係分別施用第一級
    、第二級毒品，然被告堅決辯稱係同時施用2 種毒品，此舉
    並非全無可能，且與卷內事證難謂相悖，即非全無可信，爰
    依被告之辯解，認定被告係同時施用海洛因及安非他命，附
    此敘明。
三、查海洛因、甲基安非他命分別係毒品危害防制條例第2 條第
    2 項第1 款、第2 款規定之第一級毒品、第二級毒品。是核
    被告甲○○所為，係犯毒品危害防制條例第10條第1 項之施
    用第一級毒品罪與同條第2 項施用第二級毒品罪。其因施用
    第一級毒品海洛因、第二級毒品甲基安非他命而非法持有第
    一級毒品、第二級毒品之低度行為，應為施用之高度行為所
    吸收，不另論罪。又被告以一施用行為，同時施用第一級毒
    品與第二級毒品，而觸犯上開2 罪名，為想像競合犯，應依
    刑法第55條前段規定，從一重之施用第一級毒品罪處斷。公
    訴意旨認為被告係分別施用第一級、第二級毒品，而應分論
    併罰，然此節業經論述如前，附此指明。再被告有如犯罪事
    實欄所載徒刑執行完畢之前科紀錄，有卷附臺灣高等法院被
    告前案紀錄表可按，其於受徒刑之執行完畢後，5 年以內故
    意再犯本件有期徒刑以上之罪，為累犯，應依刑法第47條第
    1 項規定加重其刑。
四、爰審酌被告前有多次施用第一級毒品及第二級毒品前科，素
    行不佳，有前開前案紀錄表可參，於假釋期滿後復再犯本案
    ，顯然先前所受保安處分及刑之執行均未收矯治、警惕之效
    ，亦未見悔過自新之意，被告既無確實戒毒之決心，已難自
    拔，自應施以相當之刑罰，以期收教化之功能，兼衡其於本
    院審理時自知事證明確而坦承施用犯行，並考量施用毒品者
    均有相當程度之成癮性及心理依賴性，其犯罪心態與一般刑
    事犯罪之本質並不相同等一切情狀，量處如主文所示之刑，
    以示懲儆。
據上論斷，應依刑事訴訟法第299 條第1 項前段、第273 條之1
第1 項，毒品危害防制條例第10條第1 項、第2 項，刑法第11條
前段、第47條第1 項、第55條，判決如主文。
本案經檢察官梁義順到庭執行職務。
中    華    民    國    97    年    11    月     7    日
                  刑事第二庭  法  官  陳美利
以上正本證明與原本無異。
如不服本判決，應於判決收受後10日內，向本院提出上訴狀（須
附繕本）。
                              書記官  張菀純
中    華    民    國    97    年    11    月    7     日
附錄本案論罪科刑法條全文：
毒品危害防制條例第10條：
施用第一級毒品者，處6 月以上5 年以下有期徒刑。
施用第二級毒品者，處3 年以下有期徒刑。


司法院資訊處製作；財團法人民間司法改革基金會備份。
